【裁判字號】    94,簡上,104
【裁判日期】    950630
【裁判案由】    遷讓房屋等
【裁判全文】
臺灣桃園地方法院民事判決             94年度簡上字第104號
上  訴  人  大象文化事業有限公司
法定代理人  乙○○
訴訟代理人  黃璧川律師
上  訴  人  甲○○?住台北市○○區○○路19之5號2樓
被  上訴人  丁○○
訴訟代理人  丙○○
上列當事人間請求遷讓房屋等事件，上訴人對於民國94年3 月29
日本院中壢簡易庭93年度壢簡字第358 號第一審判決提起上訴，
並聲請就假執行之上訴部分先為辯論及裁判，本院於民國95年6
月28日言詞辯論終結，判決如下：
    主   文
原判決第一項所命之給付，准上訴人提供擔保金新台幣陸拾陸萬
伍仟玖佰貳拾元後，得免為假執行。
    事   實
甲、上訴人方面：
一、聲明：上訴人願供擔保，請准就原審判決第1 項所命之給付
    免為假執行。
二、陳述：除與原判決記載相同者，茲引用之外，補稱：原審判
    決命為上訴人大象文化事業有限公司（下稱大象公司）應給
    付被上訴人新臺幣（下同）665,920 元，及其中249,720 元
    部分自民國93年12月25日起至清償日止，按年息5 ％計算之
    利息，如對其財產強制執行無效果時，由上訴人甲○○給付
    之。上訴人大象公司應將坐落桃園縣平鎮市○○段高山下小
    段第84之1 地號土地上門牌號碼為桃園縣平鎮市○○路158
    號房屋（下稱系爭158 號房屋）遷讓返還與被上訴人，並依
    職權宣告得假執行。為免原審判決主文命假執行不當，致上
    訴人受有損害，並因上訴人未向原審法院陳明如受不利判決
    ，願供擔保請准宣告免為假執行，為此聲請就假執行上訴部
    分，先為辯論及裁判等語。
乙、被上訴人方面:
一、聲明：駁回此部分之上訴。
二、陳述：除與原判決記載相同者，茲引用之外，補稱：被上訴
??人已向本院聲請假執行並查封上訴人之財產，就上訴人聲請
    就假執行上訴部分，先為辯論及裁判，並無意見等語。
??理??由
一、按第二審法院應依聲請，就關於假執行之上訴，先為辯論及
    裁判，民事訴訟法第455條定有明文。前開規定依同法第436
    條之1第3項規定，亦適用於簡易程序第一審判決之上訴程序
    。是上訴人在原審縱未陳明願供擔保請求免為假執行，仍得
    在提起上訴時，促請第二審法院為此宣告，並得聲請第二審
    法院就此先為辯論及裁判。本件上訴人聲請就關於假執行之
    上訴先為辯論及判決，依法並無不合，合先敘明。
二、上訴人主張於92年10月間，伊未再支付租金後，被上訴人即
    表示要終止租約，並進而收回系爭158 號房屋，自此時起，
    被上訴人自不得再對伊請求租金；況依兩造租約第4 條之約
    定，伊於訂約時即已給付24萬元押金予被上訴人，此足以抵
    扣被上訴人請求之租金數額；至於被上訴人主張系爭156 號
    房屋部分則與伊無關，伊自無給付租金之義務。原審判決為
    與前述不同事實之認定，並為上訴人大象公司應給付被上訴
    人665,920 元，及其中249,720 元部分自93年12月25日起至
    清償日止，按年息5 ％計算之利息，如對其財產強制執行無
    效果時，由上訴人甲○○給付之。上訴人大象公司應將系爭
    158 號房屋遷讓返還與被上訴人，並依職權宣告得假執行之
    判決，顯然違背法令，應予廢棄。為免假執行不當致上訴人
    受有損害，並因上訴人未向原審法院陳明如受不利判決，願
    供擔保請准就原判決第1 項所命之給付宣告免為假執行，為
    此聲請就假執行上訴部分，先為辯論及裁判等語。被上訴人
    則主張原審判決並無不當，其就判決內容已向法院聲請假執
    行等語。
三、按法院就民事訴訟法第427 條第1 項至第4 項訴訟適用簡易
    程序所為被告敗訴之判決時，應依職權宣告假執行，民事訴
    訟法第389 條第1 項第3 款定有明文。經查，原審判決以被
    上訴人起訴主張兩造間租賃契約既已終止，上訴人大象公司
    應遷讓返還系爭158 號房屋，暨給付已到期上訴人未支付之
    租金，又因原審判決係依簡易程序所為上訴人敗訴之判決，
    併依職權宣告假執行，並無不當。惟查原審判決係依職權宣
    告假執行，上訴人並未聲請願供擔保請准免為假執行，被上
    訴人亦自承其向本院民事執行處聲請原審判決之假執行，然
    本院民事執行處尚未就查封物拍定等情，亦經本院依職權調
    閱前揭執行卷宗核閱無訛，足認本件假執行程序尚未完結。
    依前說明，上訴人聲請就此部分願供擔保免為假執行，自屬
    有據。從而，上訴人聲請准其提供擔保，免為假執行部分，
    尚無不合，爰酌定相當之擔保金額准許之。
四、據上論結，本件上訴人關於假執行之上訴為有理由，依民事
    訴訟法第436條之1第3項、第455條、第450條，判決如主文
    。
中    華    民    國    95    年    6     月    30    日
                 刑事第一庭    審判長法  官  郭琇玲
                                     法  官  陳勇松
                                     法  官  陳婉玉
以上正本係照原本作成如對本判決上訴，須於判決送達後20日內向
本院提出上訴狀，同時表明上訴理由；如已於本判決宣示後送達
前提起上訴者，應於判決送達後10日內補具上訴理由（均須按他
造當事人之人數附繕本）。
中    華    民    國    95    年    6     月    30    日
                                     書記官  劉雅玲


司法院資訊處製作；財團法人民間司法改革基金會備份。
